臺灣士林地方法院刑事判決
111年度金訴字第139號
公  訴  人  臺灣士林地方檢察署檢察官
被      告  周海玉



上列被告因違反洗錢防制法等案件，經檢察官提起公訴（110年
度偵字第14962、16437、16440、17143、21348號），本院判決
如下：
    主  文
周海玉共同犯洗錢防制法第十四條第一項之洗錢罪，共伍罪，各
處如附表三所示之刑。應執行有期徒刑壹年陸月，併科罰金新臺
幣伍萬元，罰金如易服勞役，以新臺幣壹仟元折算壹日。
未扣案之犯罪所得新臺幣貳萬元沒收，於全部或一部不能沒收或
不宜執行沒收時，追徵其價額。
    事  實
一、周海玉經與LINE通訊軟體群組「99+ United Nation」內某
    真實姓名年籍不詳之成年人（下稱甲）之聯繫，得知提供帳
    戶並代為提領現金兌換為比特幣後轉存指定之比特幣位址，
    每次均可從中抽取新臺幣（下同）5,000元之高額報酬，周
    海玉可預見將帳戶提供予來路不明之人使用，可能遭利用作
    為詐欺犯罪之取款工具，且支付代價委由他人提領現金兌換
    為比特幣後轉存他處，常與詐欺取財之財產犯罪密切相關，
    極有可能係在取得詐欺所得贓款，並製造金流斷點，及掩飾
    該詐騙所得之本質及去向，竟基於縱與他人共同實行詐欺、
    洗錢犯罪亦不違背其本意之不確定故意，於民國110年3、4
    月間，陸續將其所申設及其分別向不知情之友人劉興文、黃
    氏茶眉、吳旺河（以上3人所涉詐欺罪嫌，均業經檢察官不
    起訴處分確定）所借來如附表一所示帳戶，提供予甲使用，
    由甲以附表一所示各式話術詐騙廖秀卿、廖桂涵、黃淑滿、
    王薇婷、陳慧明等人，使廖秀卿等5人陷於錯誤，而依指示
    匯款至附表一所示人頭帳戶（各次所施用之詐術、詐騙時間
    、匯款時間及金額、匯入之人頭帳戶等，均詳如附表一所示
    ），周海玉再依甲之指示，前往提領上開人頭帳戶內之款項
    （各次提領時、地、帳戶、提領方式及金額等，均詳如附表
    二所載），從款項中扣除每次5000元作為報酬後，再前往臺
    北市○○區○○○路0段00號之比特幣販賣機兌換為比特幣轉存他
    處，以此方式製造金流斷點，隱匿上開詐欺所得之去向及所
    在。周海玉並因而獲取總計2萬5000元（附表二編號1至5各
    次均各獲取5000元，合計共2萬5000元）之報酬。嗣經廖秀
    卿等人發覺遭騙而報警處理，始循線查悉上情。 
二、案經廖秀卿、廖桂涵、王薇婷、陳慧明分別訴由臺南市政府
    警察局第六分局、新北市政府警察局汐止分局、臺中市政府
    警察局第二分局報請臺灣士林地方檢察署檢察官偵查起訴。
    理  由
壹、證據能力部分
    本判決下列所引用被告以外之人於審判外所為之供述證據，
    被告周海玉均同意有證據能力（見本院卷第42至44頁），本
    院審酌上開證據資料作成時之情況，尚無違法不當及證明力
    明顯過低之瑕疵，而認為以之作為證據應屬適當，依刑事訴
    訟法第159 條之5 第1項規定，均有證據能力。其餘認定本
    案犯罪事實之非供述證據（詳後述），查無違反法定程序取
    得之情，依刑事訴訟法第158 條之4 規定反面解釋，亦具證
    據能力。
貳、實體部分
一、訊據被告固坦承提供其所申設及向友人劉興文、黃氏茶眉、
    吳旺河所借如附表一所示帳戶予他人使用，並依該人指示提
    領帳戶內之款項，兌換為比特幣後轉存他處，每次並從中抽
    取5000元為報酬等情，惟矢口否認有何共同詐欺、洗錢犯行
    ，辯稱：我是將帳戶交給我在網路上認識的「robin」，「r
    obin」跟我說他在美國，請我在臺灣幫他買比特幣，每次會
    給我車馬費5000元，並叫我多找幾個朋友的帳戶幫他運作，
    我才找朋友的帳戶來幫忙賺錢，我有問帳戶內的錢是怎麼來
    的，但他叫我不要問這麼多、去做就對了，我不知道這是詐
    騙來的錢，我也曾被「robin」詐騙200多萬元，我是受害者
    云云（見本院審金訴卷第37至45、320頁、本院卷第40至41
    、81至83頁）。經查：
(一)被告提供其所申設及其向友人劉興文、黃氏茶眉、吳旺河所借來如附表一所示帳戶予他人使用，嗣事實欄所載廖秀卿、廖桂涵、黃淑滿、王薇婷、陳慧明受騙匯款至該帳戶，被告即提領該帳戶內之款項，兌換為比特幣後轉存他處，每次並從中抽取5000元為報酬等事實，業據被告於警詢、偵訊及本院審理時均坦承不諱（見110偵16437號卷第10至12頁、110偵16440號卷第25至32頁、110偵14962號卷第10至13、155至157頁、北檢110他6818號卷第10至11、28至29頁、110偵17143號卷第55至60頁、本院審金訴卷第320至321頁、本院卷第40至42、81至84頁），核與證人劉興文（見北檢110他6818號卷第2 頁、110偵14962號卷第43至47、151至157頁）、黃氏茶眉（見北檢110他6818號卷第2頁、第13至14頁、110偵16440號卷第13至19、119至125頁）、吳旺河（見110偵17143號卷第33至39、 251至253頁、110偵17143號卷第259至261 頁）於警詢及偵查中所證相符，並有劉興文所提出其與被告LINE對話紀錄擷圖（見110偵14962 號卷第65至107頁）在卷可稽。又附表一所示被害人遭詐騙詳節，亦據廖秀卿（見110偵14962號卷第127至128、149至151頁）、廖桂涵（見110偵16437號卷第23至26頁）、王薇婷（見110偵17143號卷第13至15頁）、陳慧明（見110偵21348號卷第7至8頁）、黃淑滿（見110偵16440號卷第119至121頁）等人於警詢、偵查中指證歷歷，並有廖秀卿提出之存摺封面影本、第一商業銀行匯款申請書回條影本、其遭詐騙之LINE對話紀錄擷圖（見110偵14962號卷第129至132頁）、廖桂涵提出之郵政跨行匯款申請書（見110偵16437號卷第27頁）、黃淑滿提出之郵政跨行匯款申請書照片、其遭詐騙之對話紀錄擷圖（見110偵16440號卷第35頁）、王薇婷提出之郵政存款人收執聯影本、其遭詐騙之LINE對話紀錄擷圖（見110偵17143號卷第61至75頁）在卷可稽，復有附表一所示帳戶之開戶資料及交易明細（劉興文之臺灣中小企銀帳戶部分，見110偵14962號卷第52至63頁；被告之華南銀行帳戶部分，見110偵16437號卷第33至35頁；被告之臺銀帳戶部分，見110偵21348號卷第15至17頁；黃氏茶眉之國泰世華帳戶部分，見110偵16440號卷第51至56頁；吳旺河之汐止南昌郵局帳戶部分，見110偵17143號卷第93至97頁）附卷可按，此部分事實，首堪認定。
(二)被告雖以前詞置辯，然查：
  ⒈被告雖辯稱其係遭「robin」所騙，始會提供帳戶予「robin
    」並配合其指示提領款項兌換比特幣云云，然依被告於109
    年12月2日警詢筆錄內容，被告於109年12月2日時已發現遭
    「robin」詐騙，因而前往警局報案並製作筆錄（見110偵14
    962號卷第15至18頁），則被告於109年12月2日時既已察覺
    遭「robin」所騙，並因而報警處理，豈有可能再遭「robin
    」所騙，故被告辯稱其係因遭「robin」所騙，才會提供帳
    戶給「robin」及配合其指示提款兌換比特幣之詞，實屬可
    疑。且依被告所提出之手機內對話擷圖內容（見本院審金訴
    卷第95至217頁），對被告為指示之人，實為LINE群組「99+
     United Nation」內某真實姓名年籍不詳之成年人，被告並
    於110年3月30日以LINE詢問該人「你好！請問一下，你是帥
    哥，還是美女，我只想知道怎麼稱呼你」（見審金訴卷第20
    9頁），顯見並非「robin」，被告辯稱係遭「robin」詐騙
    才會提供帳戶予他人使用云云，並非事實，要無可採。
  ⒉按行為人對於構成犯罪之事實，明知並有意使其發生者，為
    故意。行為人對於構成犯罪之事實，預見其發生而其發生並
    不違背其本意者，以故意論，刑法第13條定有明文。是故意
    之成立，不以對於構成犯罪之事實，明知並有意使其發生為
    必要，僅需對於構成犯罪之事實、結果，預見其發生，而其
    發生並不違背其本意即為已足。亦即倘行為人認識或預見其
    行為會導致某構成要件實現（結果發生），縱其並非積極欲
    求該構成要件實現（結果發生），惟為達到某種目的而仍容
    任該結果發生，亦屬法律意義上之容任或接受結果發生之「
    間接故意」，此即前揭法條所稱之「以故意論」。而共同正
    犯之意思聯絡，不以彼此間犯罪故意之態樣相同為必要，蓋
    刑法第13條第1 項雖屬確定故意（直接故意），同條第2項
    則屬不確定故意（間接故意），惟不論「明知」或「預見」
    ，僅係認識程度之差別，不確定故意於構成犯罪事實之認識
    無缺，與確定故意並無不同，進而基此認識「使其發生」或
    「容認其發生（不違背其本意）」，共同正犯間在意思上乃
    合而為一，形成意思聯絡（最高法院103 年度台上字第2320
    號判決參照）。依被告歷次供述及所提供之手機內對話擷圖
    內容，被告並未實際會晤其提供帳戶之甲，亦不知甲之真實
    姓名年籍資料，即輕率提供帳戶予對方使用並配合提款兌換
    比特幣轉存他處，實已難認其主觀上有何確信對方非用作詐
    欺犯罪之合理依據。而被告僅係提供帳戶予對方，由對方臨
    時通知領款兌換比特幣轉存他處，且其工作內容，僅限於提
    款兌換比特幣轉存他處之極為簡單的舉手投足事務，而其根
    本從未實際接觸對其下達指令之甲，猶如僅受其遙控，其實
    際上從事者，乃全然不需任何基本技能，時間、勞力成本極
    低之提款兌換比特幣轉存他處工作，參諸現今社會金融機制
    發達，金融機構間相互轉帳或各種支付工具、管道極為快速
    、安全、便利，而被告所從事者，卻係特別以獨立之報酬，
    由專人從事從帳戶內提取款項兌換比特幣轉存他處之單一業
    務內容之工作，依通常智識程度、社會經驗之人判斷，已足
    啟疑竇。依被告自承：每提領1筆可以從中抽取5000元之車
    馬費為報酬等語（見本院卷第83頁），就所獲報酬以觀，被
    告所取得酬勞與付出之時間、勞力顯不相當，且由此等合作
    模式，其經手款項顯然具有不能透過帳戶轉帳之金流隱密性
    ，又有必須隨時、立即傳遞之急迫性，並刻意隱藏金流終端
    之真實身分，凡此各節，均足顯示其款項涉有不法之高度可
    能性。衡情如該等款項真屬合法，甲大可自己出面處理即可
    ，實無徒然耗費時間、勞力，提高轉手風險，花錢請人提供
    帳戶代為提款兌換比特幣轉存他處並徒增成本之理；且邇來
    詐欺犯罪甚囂塵上，詐欺犯罪者為掩飾真實身分，規避查緝
    ，每以人頭帳戶隱匿詐騙款項流向，類此手法早經政府機關
    與各類傳播媒體廣為宣導周知，被告係42歲之成年人，有相
    當之智識及社會經歷（見本院卷第84至85頁），而非初入社
    會、經驗不足之人，其併供承其曾詢問甲「錢怎麼來」，但
    甲向其表示「不要問這麼多」（見本院卷第82頁），是其對
    於所收、交之款項涉及詐欺犯罪所得，自當有所預見。從而
    ，被告提供附表一所示帳戶予甲，並依指示提款兌換比特幣
    轉存他處之工作，乃係本案詐欺所得款項，既未逸脫其預見
    之範圍，則其為獲取高額報酬，仍按指示收取款項並交付甲
    ，以此方式參與詐欺取財犯行，心態上顯然對於其行為成為
    詐欺犯罪計畫之一環，而促成犯罪既遂之結果予以容任。是
    其雖無積極使詐欺取財犯罪發生之欲求，仍有縱該等款項為
    詐欺財產犯罪所得，亦不違背本意，而予以提領並購買比特
    幣轉存他處，以隱匿該等特定犯罪所得之去向、所在，而有
    與甲共同詐欺取財、洗錢之不確定故意，洵堪認定。被告上
    揭所辯，並無可採。
  ⒊依洗錢防制法第2 條第2 款、第3 條第2 款之規定，掩飾或
    隱匿刑法第339 條犯罪所得之本質、來源、去向、所在、所
    有權、處分權或其他權益者，即構成洗錢行為。又洗錢之前
    置犯罪完成，取得財產後所為隱匿或掩飾該財產的真實性質
    、來源、所在地、處置、轉移、相關的權利或所有權之行 
    為，固為典型洗錢行為無疑，然於犯罪人為前置犯罪時，即
     提供帳戶供犯罪人作為取得犯罪所得之人頭帳戶，或於其
    後 交付犯罪所得款項製造金流斷點，致無法查得犯罪所得
    流向 等，均會產生掩飾或隱匿該犯罪不法所得真正去向之
    洗錢效 果。亦即，從犯罪者之角度觀察，犯罪行為人為避
    免犯行遭 查獲，會盡全力滅證，但對於犯罪之成果即犯罪
    所得，反而 會盡全力維護，顯見洗錢犯罪本質上本無從確
    知犯罪行為之 存在，僅為合理限制洗錢犯罪之處罰，乃以
    不法金流與特定 犯罪有連結為必要。是以，依犯罪行為人
    取得該不法金流之 方式，已明顯與洗錢防制規定相悖，有
    意規避洗錢防制規定 ，為落實洗錢防制，避免不法金流流
    動，自不以提供帳戶為 限，亦包括取得款項後，將款項交
    予犯罪組織之其他成員， 致無法或難以追查犯罪所得去向
    之洗錢結果。本次修法既於 立法理由中明示掩飾不法所得
    去向之行為亦構成洗錢，則以 匯款或交付現金等方式，致
    產生掩飾或隱匿不法犯罪所得真 正去向之行為，亦屬洗錢
    防制法第14條第1項所規範之洗錢 類型（最高法院108年度
    台上字第1744號判決參照）。本件 依上開所述事證，廖秀
    卿、廖桂涵、黃淑滿、王薇婷、陳慧明等5人遭詐匯款至本
    案人頭帳戶內，該款項即為被告與甲共同犯本案詐欺取財罪
    而取得，自屬特定犯罪之所得，且由被告依甲指示前往提領
    並兌換為比特幣轉存他處，而被告並未見過甲，且除LINE之
    外與之並無任何聯繫方式，其亦不知甲之真實姓名年籍資料
    亦無聯絡方式，更不知該等比特幣轉存出去後之流向，則被
    告依不詳身分之甲指示提款並兌換為比特幣轉存他處，顯可
    製造金流之斷點，自足隱匿該等特定犯罪所得之去向、所在
    ，並非單純犯罪後處分贓物之不罰後行為，而該當洗錢防制
    法所規範之 洗錢行為無訛。　
(三)綜上所述，被告前揭所辯，核屬卸責之詞，並不足採。其本
    案犯行事證已臻明確，應依法論科。 　　
二、論罪科刑
(一)核被告所為，均係犯刑法第339 條第1項之詐欺取財罪及洗
    錢防制法第14條第1 項之洗錢罪。
(二)被告與甲間，就本案犯行具犯意聯絡及行為分擔，均應依刑
    法第28條之規定，論以共同正犯。被告利用不知情之劉興文
    、黃氏茶眉、吳旺河提供帳戶及提領款項之部分，為間接正
    犯。
(三)又被告各次犯行，均係以一行為同時觸犯詐欺取財罪及一般
    洗錢罪，均屬想像競合犯，各應依刑法第55條規定，從較重
    之共同詐欺取財罪處斷。被告附表二編號3、4、5所示密接
    時間所為提款行為，各係基於同一目的，於密切接近之時間
    所為，侵害同一被害人之財產法益，各行為之獨立性極為薄
    弱，依一般社會健全觀念，難以強行分開，在刑法評價上，
    應視為數個舉動之接續施行，合為包括之一行為予以評價，
    較為合理，各應論以接續犯而為包括之一罪。
(四)被告所犯詐欺取財及洗錢犯行，在自然意義上雖非完全一致
    之行為，然仍有部分合致，且犯罪目的單一，此依一般社會
    通念，應評價為一罪方符刑罰公平，是均應依刑法第55條之
    規定，各從一重論以刑法詐欺取財罪（最高法院107年度台
    上字第1066號、108年度台上字第1913號判決要旨參照）。
(五)爰以行為人之責任為基礎，審酌被告貪圖提供帳戶代為提款
    兌換比特幣轉存他處即可輕鬆獲取高額報酬之不法利益，竟
    提供附表一所示帳戶予甲持以詐騙如附表一所示被害人之財
    物使用，並擔任提取贓款兌換為比特幣轉存他處之工作，造
    成偵查犯罪機關追查贓款及其他詐欺犯嫌之困難，使欺罔斂
    財之歪風更加氾濫，破壞社會交易秩序及人際間信賴關係，
    所為造成廖秀卿、廖桂涵、黃淑滿、王薇婷、陳慧明等人財
    產損害非輕，並僅與廖秀卿達成調解（賠償金額為4萬元，
    已履行其中1萬元款項之分期款），有本院111年度審附民移
    調字第161號調解筆錄、被告提出之存款人收執聯2張在卷可
    稽（見本院審金訴卷第339頁、本院卷第49、51頁），暨被
    告否認犯行之犯罪後態度，被告就本案犯罪過程，僅係聽從
    甲之指示提款兌換比特幣轉存他處之工作，並非居於主導或
    管理地位，且其參與本案犯行期間非長，及其犯罪動機、目
    的、手段、素行、所擔任之犯罪角色、參與程度及所生損害
    ，暨其自述之智識程度、家庭生活及經濟狀況（見本院卷第
    85頁）等一切情狀，量處如主文所示之刑，並定其應執行之
    刑，及就併科罰金之宣告刑及定執行刑部分諭知如易服勞役
    之折算標準。　　
三、沒收部分
    被告因附表一各罪，已各獲取5,000元之報酬（見本院卷第8
    3頁），為其本案犯罪所得，惟其中附表一編號1部分，其犯
    罪所得5000元，因已實際償還廖秀卿1萬元（即履行調解之
    分期款部分），此部分毋庸宣告沒收，其餘各次犯罪所得，
    合計共2萬元（計算式：5千元×4＝2萬元，因附表一編號1部
    分已扣除償還廖秀卿部分而無庸宣告沒收，故僅就附表一編
    號2至5部分宣告沒收），仍應依刑法第38條之1第1項前段予
    以沒收，且因並未扣案，併依同條第3 項，宣告於一部或全
    部不能沒收或不宜執行沒收時，追徵其價額。
據上論斷，應依刑事訴訟法第299條第1項前段，洗錢防制法第14
條第1項，刑法第11條、第28條、第339條第1項、第55條、第42
條第3項、第51條第5款、第7款、第38條之1第1項、第3項，判決
如主文。
本案經檢察官王碧霞提起公訴，檢察官周禹境到庭執行職務。
中　　華　　民　　國　　111 　年　　5　　月　　 31　　日
                  刑事第八庭審判長法  官  蔡守訓

                                  法  官  張毓軒

                                  法  官  蘇琬能
以上正本證明與原本無異。
如不服本判決應於收受送達後20日內向本院提出上訴書狀，並應
敘述具體理由；其未敘述上訴理由者，應於上訴期間屆滿後20日
內向本院補提理由書（須按他造當事人之人數附繕本），切勿逕
送上級法院。
若因疫情而遲誤不變期間，得向法院聲請回復原狀。
                                  書記官  陳湘琦
中　　華　　民　　國　　111 　年　　5 　　月　　31　　日
附錄本案論罪科刑法條：
洗錢防制法第14條
有第二條各款所列洗錢行為者，處7年以下有期徒刑，併科新臺
幣5百萬元以下罰金。
前項之未遂犯罰之。
前二項情形，不得科以超過其特定犯罪所定最重本刑之刑。

中華民國刑法第339條
（普通詐欺罪）
意圖為自己或第三人不法之所有，以詐術使人將本人或第三人之
物交付者，處5年以下有期徒刑、拘役或科或併科50萬元以下罰
金。
以前項方法得財產上不法之利益或使第三人得之者，亦同。
前二項之未遂犯罰之。
附表一
編號 告訴人/被害人 所施用之詐術、詐騙時間、匯款時地及金額 被告所提供之人頭帳戶 1 （起訴書附表一編號1部分） 廖秀卿 甲於110年2月4日，透過FB帳號「Abenzer Abruham Yaikob」結識廖秀卿後，以LINE接續傳送訊息，向廖秀卿佯稱其為伊拉克軍醫，需要機票費用，並希望廖秀卿幫助其退休云云，致其陷於錯誤，而於同年4月1日14時13分許，至臺中市○○區○○路000號第一商業銀行大甲分行臨櫃匯款11萬5,000元至內右列帳戶內。 被告向劉興文所借用、劉興文之臺灣中小企業銀行汐止分行帳號000-00000000000號帳戶 2 （起訴書附表一編號2部分） 廖桂涵 甲於110年2月間，透過FB帳號「晴朗韋恩」結識廖桂涵後，以LINE接續傳送訊息，向廖桂涵佯稱其在敘利亞當兵，若要見面需支付機票錢等雜支費用30萬元云云，致其陷於錯誤，而於同年3月17日8時53分許，至臺中市○○區○○路0段000號臺中西屯郵局臨櫃匯款15萬至內右列帳戶內。 被告之華南商業銀行汐止分行帳號000-000000000000號帳戶 3 （起訴書附表一編號3部分） 黃淑滿 （未提告訴） 甲於110年4月間，透過FB帳號「張旺」結識黃淑滿後，接續傳送訊息，向黃淑滿佯稱其為美國派駐伊拉克軍醫，需要機票費用云云，致其陷於錯誤，而於同年4月26日16時24分許，至桃園市○○區○○街00號桃園茄冬郵局，以蔡佩珍名義臨櫃匯款10萬1,500元至右列帳戶內。 被告向黃氏茶眉所借用、黃氏茶眉之國泰世華商業銀行汐止分行帳號000-000000000000號帳戶 4 （起訴書附表一編號4部分） 王薇婷 甲自110年5月10日21時45分許起，以LINE暱稱「Fedex Courier」接續傳送訊息予王薇婷，向其佯稱要從國外寄送貨物過來，但需先支付10萬元云云，致其陷於錯誤，而於同年月25日14時52分許，至屏東縣○○鄉○○路000號崁頂郵局臨櫃匯款10萬元至右列帳戶內。 被告向吳旺河所借用、吳旺河之中華郵政股份有限公司汐止南昌郵局帳號000-00000000000000號帳戶 5 （起訴書附表一編號5部分） 陳慧明 甲於110年2月間，透過WHATS APP暱稱「Li Wei」結識陳慧明後，接續傳送訊息，向陳慧明佯稱其在軍隊服務，請陳慧明匯款云云，致其陷於錯誤，而於同年3月22日14時42分許，臨櫃匯款30萬至右列帳戶內。 被告之臺灣銀行帳號000-000000000000號帳戶 

附表二
編號 提領方式、提款時、地、提領帳戶及金額 1 （起訴書附表二編號1部分） 由不知情之劉興文於110年4月1日15時17分許，至臺灣中小企業銀行臨櫃提領11萬5,000元後交予被告 2 （起訴書附表二編號2部分） 被告於110年3月17日14時50分許，至華南銀行提領22萬元 3 （起訴書附表二編號3部分） 由不知情之黃氏茶眉於110年4月28日23時許，至新北市○○區○○路0段000號汐止國泰銀行自動櫃員機提領1萬元、9萬元、2,000元後交予被告 4 （起訴書附表二編號4部分） 由不知情之吳旺河於110年5月25日15時28分、29分、30分許，至新北市○○區○○路00號汐止南昌郵局自動櫃員機提領2萬元、6萬元、2萬元提領後交予被告 5 （起訴書附表二編號5部分） 被告於110年3月22日15時24分、34分許，至臺灣銀行臨櫃提領20萬元、37萬4,000元 

附表三
編號 犯罪事實 宣告刑 1 附表一編號1及附表二編號1所載之犯行 周海玉共同犯洗錢防制法第十四條第一項之洗錢罪，處有期徒刑叁月，併科罰金新臺幣壹萬元，罰金如易服勞役，以新臺幣壹仟元折算壹日。 2 附表一編號2及附表二編號2所載之犯行 周海玉共同犯洗錢防制法第十四條第一項之洗錢罪，處有期徒刑伍月，併科罰金新臺幣貳萬元，罰金如易服勞役，以新臺幣壹仟元折算壹日。 3 附表一編號3及附表二編號3所載之犯行 周海玉共同犯洗錢防制法第十四條第一項之洗錢罪，處有期徒刑肆月，併科罰金新臺幣貳萬元，罰金如易服勞役，以新臺幣壹仟元折算壹日。 4 附表一編號4及附表二編號4所載之犯行 周海玉共同犯洗錢防制法第十四條第一項之洗錢罪，處有期徒刑肆月，併科罰金新臺幣貳萬元，罰金如易服勞役，以新臺幣壹仟元折算壹日。 5 附表一編號5及附表二編號5所載之犯行 周海玉共同犯洗錢防制法第十四條第一項之洗錢罪，處有期徒刑陸月，併科罰金新臺幣叁萬元，罰金如易服勞役，以新臺幣壹仟元折算壹日。